【裁判字號】    95,家聲,49
【裁判日期】    950519
【裁判案由】    拍賣財產
【裁判全文】
臺灣高雄地方法院民事裁定              95年度家聲字第49號
聲  請  人  乙○○
上列聲請人聲請對禁治產人甲○○之不動產為變賣，本院裁定如
下：
    主      文
禁治產人甲○○所有：坐落高雄市○○區○○段一小段第602 地
號土地（地目建、面積4 平方公尺、權利範圍12分之1） 及同段
第602 地號土地（地目建、面積268 平方公尺、權利範圍12分之
1） 及其上建物（建號128 號，門牌號碼為高雄市楠梓區○○○
街67號、69號、權利範圍18分之1） 准予變賣。
程序費用新臺幣壹仟元由禁治產人負擔。
    理      由
一、按監護人對於受監護人之財產，非為受監護人之利益，不得
    使用或處分。為不動產之處分時，並應得親屬會議之允許。
    親屬會議不能召開或召開有困難時，依法應經親屬會議處理
    之事項，由有召集權人聲請法院處理之。親屬會議經召開而
    不為或不能決議時，亦同，民法第一千一百零五條、第一千
    一百十三條、第一千一百三十二條第二項分別定有明文。
二、本件聲請意旨略以：聲請人為禁治產人甲○○之監護人，甲
    ○○因陳舊性腦中風，於民國九十三年六月間轉送財團法人
    臺灣省仁愛之家附設高雄慈惠醫院，對外界事務之知覺已達
    不能自己處理之程度，經本院於94年8 月10日以94年度禁字
    第141 號宣告禁治產在案，聲請人並為其監護人，因禁治產
    人甲○○每月醫療費用龐大，原有積蓄即將用罄，急需將禁
    治產人甲○○名下如主文所示不動產處分，但禁治產人甲○
    ○之父母及配偶已死亡，只有子女兼監護人即聲請人、子女
    林秋霞二名，聲請人又不得為親屬會議成員，故無法組成親
    屬會議，爰依民法第一千一百三十二條第二項規定，聲請鈞
    院准予變賣上開不動產，並提出戶籍謄本、土地及建物登記
    簿謄本各一份為證。
三、經查，聲請人主張之上開事實，業據其提出土地及建物登記
    簿謄本為證，本院依職權調閱94年度禁字第141 號禁治產宣
    告卷宗核閱屬實，並經聲請人到庭陳述明確，本院審酌甲○
    ○因陳舊性腦中風，九十三年六月間開始住院就醫，對外界
    事務之知覺已達不能自己處理之程度，經本院於94年8 月10
    日以94年度禁字第141 號宣告禁治產在案，因禁治產人甲○
    ○每月醫療費用及看護費用新臺幣（下同）一萬七千元龐大
    ，有聲請人提出之雪美老人養護中心收據多幀為證，為甲○
    ○之利益有處分上開不動產，以清償債務及支付醫療等費用
    之必要，又甲○○直系血親尊親屬吳記、吳方匏均已死亡，
    又無堂兄弟姊妹僅有聲請人及林秋霞二名子女，有聲請人提
    出禁治產人甲○○直系血親尊親屬及三親等內旁系血親尊親
    屬、四親等內同輩血親之戶籍謄本在卷可稽，且聲請人又擔
    任禁治產人甲○○之監護人，無法組成親屬會議等情，是聲
    請人聲請人就禁治產人所有之前開土地、建物予以變賣之處
    分行為，核與前開法定要件相符，應予准許
四、依非訟事件法第160條第2項，裁定如主文。
中    華    民    國    95    年    5     月    19    日
                     臺灣高雄地方法院家事法庭
                         法  官  何清富
上為正本係照原本作成。
如對本裁定抗告須於裁定送達後十日內向本院提出抗告狀。
中    華    民    國    95    年    5     月    19    日
                         書記官  鄭翠蘭


司法院資訊處製作；財團法人民間司法改革基金會備份。
